ro-RO: Design duș: Nișă; Pe colț; De sine stătător; Altele
ko: 샤워기 디자인: 벽감; 모서리; 독립형; 기타
hu: Zuhany kialakítása: Fülke; Sarok; Szabadon álló; Egyéb
hr-HR: Dizajn tuš-kabine: Niša; Kut; Samostojeće; Ostalo
zh-TW: 淋浴設計: 凹室; 角落; 獨立式; 其他
th: การออกแบบฝักบัว: เวิ้ง; มุม; ตั้งพื้น; อื่นๆ
ru: Конструкция душа: Альков; Угловой; Отдельно стоящий; Другой
fi: Suihkun muotoilu: Alkovi; Kulma; Vapaasti seisova; Muu
nl: Ontwerp douche: Alkoof; Hoek; Vrijstaand; Andere
vi: Thiết kế vòi hoa sen: Hốc; Góc; Đứng một mình; Khác
it: Design della doccia: Incasso; Angolo; Da posizionamento libero; Altro
es: Diseño de la ducha: Alcoba; Esquina; Independiente; Otros
lt-LT: Dušo dizainas: Niša; Kampinis; Laisvai pastatomas; Kita
pt-PT: Design do chuveiro: Alcova; Canto; Sem suporte; Outro
sl-SI: Oblika tuša: Nišna; Kotna; Prostostoječe; Drugo
da: Brusedesign: Alkove; Hjørne; Fritstående; Andet
sv: Duschdesign: Alkov; Hörn; Fristående; Övrigt
pl: Konstrukcja prysznica: Alkowa; Róg; Wolnostojący; Inne
sk-SK: Dizajn sprchy: Výklenok; Rohový; Voľne stojaci; Iné
tr: Duş tasarımı: Oyuk; Köşe; Bağımsız; Diğer
de: Design der Dusche: Nische; Ecke; Freistehend; Sonstiges
cs: Design sprchy: Výklenek; Roh; Volně stojící; Jiné
el: Σχέδιο ντους: Εσοχή; Γωνιακή; Ελεύθερης τοποθέτησης; Άλλο
en: Shower design: Alcove; Corner; Free-standing; Other
zh-CN: 淋浴室设计: 凹室; 角落; 自力支撑; 其他
pt-BR: Formato do chuveiro: Nicho; Canto; Sem suporte; Outro
bg-BG: Дизайн на душ: Ниша; Ъгъл; Свободностоящ; Други
ja: シャワーの種類: アルコーブ; コーナー; 自立型; その他
fr: Conception de la douche: Alcôve; Coin; Sur pied; Autre
nb: Dusjdesign: Alkove; Hjørne; Frittstående; Annet